臺灣新北地方法院板橋簡易庭民事簡易判決
110年度板簡字第2748號
原      告  陳文彬  
被      告  唐金華  
上列當事人間請求履行協議事件，於中華民國110年5月6日言詞
辯論終結，本院判決如下：
    主  文
原告之訴駁回。
訴訟費用由原告負擔。
    事 實 及 理 由
一、原告起訴主張：原告與被告簽訂讓渡同意書，約定自民國（
    下同）105年9月7日起，將位於新北市○○區○○路000巷0弄0號
    1樓之新北市私立育成文理語文珠心算短期補習班（加盟蔡
    坤龍奧林匹克數學）（下稱育成補習班）讓渡予原告，並經
    臺灣臺北地方法院所屬民間公證人信義聯合事務所公證在案
    （下稱系爭契約）。原告受讓補習班五年後，於110年12月1
    4日依系爭契約第19條：「乙方（即原告）如遵守第十三條
    約定即乙方於承接日起五年內於原場地經營無搬遷頂讓或移
    轉學生或頂讓事項，甲方（即被告）同意將頂讓金降為新臺
    幣（下同）玖拾萬元整，於滿五年屆時無息退還乙方並匯入
    指定帳戶貳拾萬元整當回饋金。」規定，請求被告應無息退
    還20萬元之回饋金，惟被告迄未給付。為此，爰依系爭契約
    之法律關係，請求被告給付20萬元及自起訴狀繕本送達翌日
    起至清償日止，按年息5％計算之利息一節，固據提出補習班
    讓渡同意書為證，被告固不爭執有簽訂系爭契約，惟以：原
    告違反系爭契約第13條「禁止任意搬遷、頂讓或移轉學生」
    之規定，將學生移轉至其他補習班，依約伊無給付義務等語
    置辯，並提出原補習班學生之LINE對話記錄佐證。是以兩造
    有爭執，應予審究者為：原告是否違反系爭協議第13條規定
    ？原告主張被告應給付回饋金20萬元是否有理由？
二、按「甲方於簽訂契約日之師生總數現況點交給乙方，點交後
    之異動乙方自行承擔，甲方不作保證。為保證原補習班師生
    權益，乙方於承接日起五年內需原場地經營，禁止任意搬遷
    、頂讓或移轉學生。」、「乙方如遵守第十三條約定即乙方
    於承接日起五年內於原場地經營無搬遷頂讓或移轉學生或頂
    讓事項，甲方同意將頂讓金降為新臺幣玖拾萬元整，於滿五
    年屆時無息退還乙方並匯入指定帳戶新臺幣貳拾萬元整當回
    饋金。」，系爭契約第13條及第19條分別定有明文。經查，
    兩造簽立系爭契約時因為學生已經國三了，故有口頭約定：
    一年內不能換老師，原場地原老師幫助他們考試，不能移到
    別的地方去，保障他們的權益，當時頂讓（給原告）時，班
    上學生有80幾個人，但五年期滿只剩20個（學生）一節，此
    為原告所不爭（參見本院111年5月6日言詞辯論筆錄），並
    直陳：「因為我認為開設的科目、資源不太夠，當時我有康
    田補習班，本來是朋友要接手（育成補習班），後來朋友有
    困難，就由我來頂讓，當時因為有學生家長來詢問只有開兩
    個主科這樣夠嗎，所以我就在一個課堂上的時間問大家我另
    外有開一個康田補習班，你們要不要過去，過去五、六人都
    考上公立學校，最優秀考上的是前五志願的學校。」等語不
    諱（參見上揭筆錄），原告亦不否認被告所提出育成補習班
    學生陶聖儒、林芷伶之LINE對話記錄內容之真正，足認原告
    確有將育成補習班學生轉移至自己原先經營之補習班之情事
    ，明顯違反系爭契約第13條規定，被告即無依系爭契約第19
    條規定返還原告回饋金200,000元之義務。是原告之主張，
    難謂有據。
三、從而，原告本於系爭契約之法律關係，請求被告給付200,
    000元及自起訴狀繕本送達翌日起至清償日止，按年息5%計
    算之利息，為無理由，不應准許。
四、本件事證已臻明確，兩造其餘攻擊防禦方法及所提之證據，
    核與判決結果無影響，毋庸再予一一論述，附此敘明。
中　　華　　民　　國　　111 　年　　6 　　月　　30　　日
                          臺灣新北地方法院板橋簡易庭
                              法  官  李昭融
以上正本係照原本作成。
如不服本判決，應於送達後20日內，向本庭（新北市○○區○○路0
段00巷0號）提出上訴狀並表明上訴理由，如於本判決宣示後送
達前提起上訴者，應於判決送達後20日內補提上訴理由書（須附
繕本）。如委任律師提起上訴者，應一併繳納上訴審裁判費。
中　　華　　民　　國　　111 　年　　6 　　月　　30　　日
                              書記官  劉美蘭